【裁判字號】    95,訴,2480
【裁判日期】    951016
【裁判案由】    毒品危害防制條例
【裁判全文】
臺灣板橋地方法院刑事判決              95年度訴字第2480號
公 訴 人  臺灣板橋地方法院檢察署檢察官
被    告  甲○○
上列被告因違反毒品危害防制條例案件，經檢察官提起公訴（95
年度偵字第15698 、15699 、15700 號），被告於準備程序對被
訴事實為有罪之陳述，本院合議庭裁定由受命法官改依簡式審判
程序獨任審理，判決如下：
    主      文
甲○○連續轉讓第二級毒品，累犯，處有期徒刑捌月。扣案如附
表所示之第二級毒品均沒收銷燬之。
    事      實
一、甲○○前曾於民國91年間因違反毒品危害防制條例案件，經
    本院判處有期徒刑6 月確定，而於91年9 月13日易科罰金執
    行完畢。詎仍不知警惕，明知甲基安非他命（起訴書誤載為
    安非他命）業經毒品危害防制條例列為第二級毒品，不得擅
    自持有、轉讓，竟基於轉讓第二級毒品甲基安非他命之概括
    犯意：
（一）先自94年4 月間某日起至同年6 月4 日止，在台北縣中和
      市○○路1180號8 樓之6 內，連續多次無償轉讓甲基安非
      他命予邱宇  施用。嗣為警於94年6 月4 日晚間8 時30分
      許，在上開處所查獲，並當場其轉讓所餘之扣得甲基安非
      他命1 包（驗餘淨重0.19公克）及吸食器3 組。
（二）復自94年7 月間某日起至同年8 月間某日止，在台北縣板
      橋市○○街116 巷1 弄24號內，連續無償轉讓甲基安非他
      命予徐榮輝施用2 至3 次。嗣為警於94年8 月10日晚間6
      時30分許，在上開處所查獲，並扣得其轉讓所餘之甲基安
      非他命4 包（合計驗餘淨重5.307 公克）及吸食器1 組。
（三）再於94年4 、5 月間某日及同年7 月間某日，分別在台北
      縣板橋市○○街某處、民享街116 巷1 弄24號內，連續無
      償轉讓約0.5 公克之甲基安非他命予陳文榮施用各1 次。
      嗣為警於94年8 月20日晚間21時30分許，在台北縣板橋市
      ○○街116 巷1 弄24號內查獲，並當場扣得其轉讓所餘之
      甲基安非他命2 包（合計驗餘毛重0.879 公克）及吸食器
      1 組。
二、案經台北市政府警察局松山分局、台北縣政府警察局中和分
    局、海山分局，報告臺灣板橋地方法院檢察署檢察官偵查起
    訴。
    理      由
一、本案被告甲○○所犯係死刑、無期徒刑、最輕本刑為3 年以
    上有期徒刑以外之罪，且非高等法院管轄之第一審案件，其
    於準備程序中就被訴事實為有罪之陳述，經本院告知簡式審
    判程序之旨，並聽取公訴人、被告之意見後，經合議庭裁定
    由受命法官獨任進行簡式審判程序，合先敘明。
二、上揭事實，業據被告於本院審理時坦承不諱，核與證人邱宇
      、徐榮輝、陳文榮於警詢及偵查中證述之情節相符，並有
    扣案甲基安非他命、吸食器、鑑驗通知書及檢驗報告等件附
    卷可憑，足證被告自白核與事實相符，堪以採信。本案事證
    明確，被告犯行洵堪認定。
三、新舊法之比較適用：
（一）按行為後法律有變更者，適用行為時之法律。但行為後之
      法律有利於行為人者，適用最有利於行為人之法律，現行
      刑法第2 條第1 項定有明文（該條係規範行為後法律變更
      所生新舊法律比較適用之準據法，是刑法第2 條本身雖經
      修正，但該條文既屬適用法律之準據法，本身尚無比較新
      舊法之問題，應逕適用裁判時之刑法第2 條規定以決定適
      用之刑罰法律）。又比較時應就罪刑有關之共犯、未遂犯
      、想像競合犯、牽連犯、連續犯、結合犯，以及累犯加重
      、自首減輕暨其他法定加減（如身分加減）與加減例等一
      切規定，綜其全部罪刑之結果而為比較。再從刑附屬於主
      刑，除法律有特別規定者外，依主刑所適用之法律（最高
      法院95年第8 次刑事庭會議決議參照）。
（二）刑法第47條有關累犯之規定，比較修正前、後之規定，可
      知修正前有關累犯之成立，不以再犯之罪係故意犯罪為限
      ，然修正後之規定，則以再犯故意犯為成立累犯之要件。
      本件被告係故意再犯本案之罪，是依修正前、後之刑法第
      47條規定，均成立累犯，且經比較修正前之累犯規定，對
      被告並無不利。
（三）刑法第56條連續犯之規定，業於新法修正施行後刪除，此
      刪除雖非犯罪構成要件之變更，但顯已影響行為人刑罰之
      法律效果，自屬法律有變更。是依新法第2 條第1 項規定
      ，比較新、舊法結果，仍應適用較有利於被告之修正前刑
      法論以連續犯較有利於被告。
（四）綜上而論，綜合比較罪刑全部結果，適用修正前之規定，
      對被告較有利，自應整體適用行為時之修正前刑法之相關
      規定，予以論處。
四、核被告所為，係犯毒品危害防制條例第8 條第2 項之轉讓第
    二級毒品罪。被告轉讓第二級毒品前非法持有之低度行為，
    應為轉讓之高度行為所吸收，不另論罪。又被告先後多次轉
    讓第二級毒品甲基安非他命之行為，時間緊接，方法相同，
    所犯係犯罪構成要件相同之罪名，顯係基於概括犯意為之，
    為連續犯，應依修正刑法第56條規定論以一罪，並加重其刑
    。另被告前曾因違反毒品危害防制條例案件，經本院判處有
    期徒刑6 月確定，而於91年9 月13日易科罰金執行完畢，有
    台灣高等法院被告前案紀錄表在卷可稽。其於受有期徒刑之
    執行完畢後，五年以內再犯本案有期徒刑以上之罪，為累犯
    ，應依修正前刑法第47條之規定，遞加重其刑。
五、爰審酌被告素行不佳、犯罪之動機、目的、手段、轉讓毒品
    之行為戕害他人健康，並破壞社會秩序及善良風化，及犯罪
    後坦承犯行，態度尚屬良好等一切情狀，量處如主文所示之
    刑，以示懲儆。
六、扣案如附表所示之甲基安非他命7 包，為第二級毒品，而本
    件甲基安非他命為細微粉末，部分沾附於包裝袋上（見卷附
    照片），若欲完全析離，雖非不可能，但此舉對毒品危害防
    制政策之施行，並無特殊助益，且徒費執行之成本，故均併
    依毒品危害防制條例第18條第1 項前段宣告沒收銷燬之，以
    符執行之實際。至扣案吸食器5 組，因與被告所犯本罪無涉
    ，非供其犯罪或預備犯罪所用之物，又非違禁物，故不予宣
    告沒收。
據上論斷，應依刑事訴訟法第273 條之1 第1 項、第299 條第1
項前段，毒品危害防制條例第8 條第2 項、第18條第1 項，刑法
第2 條第1 項前段、第11條前段、修正前刑法第56條、第47條，
判決如主文。
本案經檢察官彭聖斐到庭執行職務。
中    華    民    國    95    年    10    月    16    日
                  刑事第六庭  法  官  林鈺琅
以上正本證明與原本無異。
如不服本判決，應於判決送達後10日內向本院提出上訴狀（應附
繕本），上訴於臺灣高等法院。
                              書記官  林蔚然
中    華    民    國    95    年    10    月    16    日
附表：
┌──┬─────────────────────────────┐
│編號│  扣 案 毒 品 及 數 量                                    │
├──┼─────────────────────────────┤
│ 一 │甲基安非他命一小包（淨重0.47公克，驗餘淨重0.19公克）      │
├──┼─────────────────────────────┤
│ 二 │甲基安非他命四小包（合計淨重5.32公克，驗餘淨重5.307 公克）│
├──┼─────────────────────────────┤
│ 三 │甲基安非他命二小包（合計毛重0.9 公克，驗餘毛重0.879 公克）│
└──┴─────────────────────────────┘
附錄本案論罪科刑法條全文：
毒品危害防制條例第8 條：
  轉讓第一級毒品者，處1 年以上7 年以下有期徒刑，得併科新
  臺幣1 百萬元以下罰金。
  轉讓第二級毒品者，處6 月以上5 年以下有期徒刑，得併科新
  臺幣70 萬元以下罰金。
  轉讓第三級毒品者，處3 年以下有期徒刑，得併科新臺幣30萬
  元以下罰金。
  轉讓第四級毒品者，處1 年以下有期徒刑，得併科新臺幣10萬
  元以下罰金。
  前四項之未遂犯罰之。
  轉讓毒品達一定數量者，加重其刑至二分之一，其標準由行政
  院定之。


司法院資訊處製作；財團法人民間司法改革基金會備份。
